---
title: "Explorative Analysis"
author: "MD"
date: "18 5 2019"
output: html_document
---

```{r setup, include=FALSE}
knitr::opts_chunk$set(echo = TRUE)
if(!require("pacman"))install.packages("pacman")
pacman::p_load("tidyverse", "fs", "knitr")
read_chunk(path("R","clean.R"))
read_chunk(path("R","get_data.R"))

```

```{r spec, include=FALSE}

```


## Vorbereitung

Wir laden den Datensatz unter dem Namen "mach" ein und entfernen alle störenden Elemente.
Datensätze werden in R dataframes genannt. 

```{r read}
```

Danach legen wir eine neue Spalte namens "psy" in mach an, die anzeigt, ob das Studienfach (die Spalte major) die Zeichenfolge "psych" enthält, und eine Spalte "mach", die den Mittelwert relevant für mach angibt. 

```{r clean}
```


## Arbeit mit den Daten

```{r}
ggplot(mach, aes(TIPI4, mach)) +
  geom_jitter(alpha = .01) +
  theme_minimal()
```
```{r}
ggplot(mach, aes(TIPI5)) +
  geom_bar() +
  facet_wrap(~gender, scales = "free_y") +
  scale_y_log10()
```

```{r}
mach %>% group_by(gender) %>% summarise(n = n)
```

